【裁判字號】    97,易,574
【裁判日期】    970613
【裁判案由】    竊盜
【裁判全文】
臺灣高雄地方法院刑事判決               97年度易字第574號
公  訴  人  臺灣高雄地方法院檢察署檢察官
被      告  甲○○
上列被告因竊盜案件，經檢察官提起公訴（97年度偵緝字第821
號、第822 號、第823 號），本院依簡式審判程序，判決如下：
    主  文
甲○○犯竊盜罪，累犯，處有期徒刑肆月；犯竊盜罪，累犯，處
有期徒刑肆月；又犯竊盜罪，累犯，處有期徒刑月。應執行有
期徒刑拾月。
    事  實
一、甲○○前於民國94年間，因違反毒品危害防制條例、妨害兵
    役條例、詐欺等案件，經臺灣臺南地方法院分別判處有期徒
    刑9 月、7 月、4 月、4 月確定，復經同院以96年度聲減字
    第469 號裁定減為有期徒刑4 月15日、3 月15日、2 月、2
    月，並定應執有期徒刑11月確定，於96年6 月16日縮刑期滿
    ，復於96年7 月16日中華民國96 年 罪犯減刑條例施行日釋
    放出監。詎猶不知悔改，竟意圖為自己不法之所有，於下列
    時、地為竊盜行為，並分別為警查獲：
(一)、於96年12月27日上午8 時50分許，騎乘車牌號碼LOF-762 號
    機車，搭載其妻蔡玉華（另為不起訴處分），至高雄市前鎮
    區○○○路1320號基督教教會前，2 人乃下車坐在人行道上
    屬基督教臺灣信義會前鎮教會所有之不銹鋼製欄杆上。嗣於
    同日8 時51分10秒，蔡玉華起身離開後，甲○○趁四下無人
    之際，故意以身體重量搖晃該不銹鋼欄杆使之倒下後，徒手
    竊取之。得手後，甲○○旋即以左手拿著該價值約新臺幣（
    下同）2,000 元之不銹鋼管1 支（業經劉鳳英領回），騎乘
    機車搭載蔡玉華離去。嗣於同日上午9 時許，為教會幹事劉
    鳳英發覺，報警調取監視錄影帶，始循線查悉上情。
(二)、於97年1 月5 日上午11時18分許，騎乘車牌號碼CM7-796 號
    機車，搭載其妻蔡玉華（另案偵辦中），行經高雄市○鎮區
    ○○路616 號時，見蔡劉慶佩所有之白色鐵製狗籠底板1 塊
    （價值約2,500 元）置放在該房屋大門前，無人看管，乃趁
    無人注意之際，下車徒手竊取該白色鐵製狗籠底板，得手後
    ，甫置放在機車腳踏板上，準備騎車離去時，適為蔡劉慶佩
    返家發現，當場將之攔阻，並取回白色鐵製狗籠底板。甲○
    ○與蔡玉華則趁與蔡劉慶佩爭吵對質時，逃逸他去。嗣經蔡
    劉慶佩之子，調閱現場監視器並提供甲○○騎乘之機車車牌
    號碼予警，而循線查悉上情。
(三)、於97年1 月19日晚上9 時許，在高雄市○○區○○路295 號
    建築工地下工後，趁人不注意之際，竊取施志鴻公司所有、
    價值約600 元之鐵製鷹架3 組，得手後即置放在所騎乘之機
    車上，載至住處藏放。嗣於翌日（21日）上午9 時許，甲○
    ○騎乘車牌號碼LOF-762 號機車，搭載其妻蔡玉華（另案偵
    辦中），攜帶上開贓物，準備前往楠梓火車站附近之資源回
    收場變賣，於同日上午10時許，行經楠梓區○○路與瑞屏路
    口，為警盤查而查獲，並起出鐵製鷹架3 組（業經施志鴻領
    回）。
二、案經劉鳳英、蔡劉慶佩、施志鴻分別訴由高雄市政府警察局
    前鎮分局、楠梓分局報請臺灣高雄地方法院檢察署檢察官偵
    查起訴。
    理  由
一、按本案被告甲○○所犯係死刑、無期徒刑、最輕本刑為3 年
    以上有期徒刑以外之罪，其於準備程序就前揭被訴事實為有
    罪之陳述，經受命法官告知簡式審判程序之旨，並聽取其與
    公訴人之意見後，本院認無不得或不宜改依簡式審判程序進
    行之情形，爰依刑事訴訟法第273 條之1 第1 項規定，裁定
    本件由受命法官獨任進行簡式審判程序，合先敘明。
二、訊據被告對於上揭時、地，竊取不銹鋼製欄杆1 支、白色鐵
    製狗籠底板1 塊、鐵製鷹架3 組等情均坦承不諱，核與證人
    即告訴人劉鳳英、蔡劉慶佩、施志鴻及證人蔡玉蔡證述之情
    節大致相符，並有贓物認領收據、監視錄影光碟暨勘驗筆錄
    各2 份、監視錄影翻拍照片55幀、查獲照片4 幀在卷足稽。
    是依上開卷附之各項文書、證物等補強證據，已足資擔保被
    告於本院審理中所為之上開任意性自白之真實性，堪信為真
    實。本件事證明確，被告犯行，堪予認定。
三、核被告如事實欄(一)、(二)、(三)所為，均係犯刑法第320 條第1
    項之竊盜罪。所犯上開3 次竊盜犯行，犯意各別，行為互殊
    ，應分論併罰。又被告前有如事實欄所載之前科紀錄，甫於
    96年6 月16日縮刑期滿，於96年7 月16日中華民國96年罪犯
    減刑條例施行日釋放出監等情，有臺灣高等法院被告前案紀
    錄表1 份在卷可按，其於有期徒刑執行完畢後，5 年內故意
    再犯本件有期徒刑以上之罪，均為累犯，各應依刑法第47條
    第1 項之規定加重其刑。爰審酌被告年籍26歲，卻已有多次
    刑事前科紀錄，有其年籍資料、上開臺灣高等法院被告前案
    紀錄表足參，素行不佳，又正值青壯之年，卻不思以正當方
    式獲取財物，為逞私慾，竟竊取他人財物，造成被害人財產
    之損失，惡性非輕，惟念被告犯後坦承犯行，犯罪後態度尚
    佳及所竊取財物之價值等一切情狀，分別量處如主文所示之
    刑，並定其應執行刑，以示懲儆。
據上論斷，應依刑事訴訟法第273 條之1 第1 項、第284 條之1
、第299 條第1 項前段，刑法第320 條第1 項、第47條第1 項，
刑法施行法第1 條之1 ，判決如主文。
本案經檢察官吳美齡到庭執行職務。
中    華    民    國    97    年    6     月    13    日
                  刑事第五庭    法  官  李殷君
以上正本證明與原本無異。
如不服本判決應於收受本判決後10日內向本院提出上訴書狀，並
應敘述具體理由，如未敘述上訴理由者，應於上訴期間屆滿後20
日內補提理由書狀於本院（均須按他造當事人之人數附繕本）「
切勿逕送上級法院」。
中    華    民    國    97    年    6     月    16    日
                                書記官  陳昱良
附錄本案論罪科刑法條全文：
中華民國刑法第320條
意圖為自己或第三人不法之所有，而竊取他人之動產者，為竊盜
罪，處 5 年以下有期徒刑、拘役或 5 百元以下罰金。
意圖為自己或第三人不法之利益，而竊佔他人之不動產者，依前
項之規定處斷。
前二項之未遂犯罰之。


司法院資訊處製作；財團法人民間司法改革基金會備份。
